【裁判字號】    90,交訴,24
【裁判日期】    900308
【裁判案由】    過失致死等
【裁判全文】
台灣彰化地方法院刑事判決                            九十年度交訴字第二四號
    公  訴  人  臺灣彰化地方法院檢察署檢察官
    被      告  甲○○
右列被告因過失致死等案件，經檢察官提起公訴（民國八十九年度偵字第八八四六號
），本院判決如左：
    主  文
甲○○服用酒類，不能安全駕駛動力交通工具而駕駛，處有期徒刑伍月，如易科罰金
，以參佰元折算壹日；又因過失致人於死，處有期徒刑陸月，如易科罰金，以參佰元
折算壹日；應執行有期徒刑拾月，如易科罰金，以參佰元折算壹日，緩刑參年。
    事  實
一、甲○○於民國（下同）八十九年十月三十一日晚間九時許，與友人關文忠、蕭英
    奇，在彰化縣鹿港鎮內某ＫＴＶ餐廳宴飲含酒精成份之飲料高梁酒後，其血液中
    所含酒精濃度已高達125mg／dl(換算呼吸中所含酒精濃度約為0．62MG／DL)以上
    ，已不能安全駕駛動力交通工具，竟仍於同日晚間十一時左右駕駛車牌號碼ＨＭ
    ─三九三號自小貨車上路，右前座搭載關文忠，欲自鹿港鎮前往和美鎮；嗣至
    同日晚間十一時五十五分許，其沿和美鎮○○里○○路由南往北方向行駛，適行
    至鹿和路五段二五號南側約五十公尺處時，本應注意車前狀況，隨時採取必要
    之安全措施，且應注意飲酒至醉時不得駕車，並應注意汽車在雙向二車道行駛時
    ，除準備停車或臨時停車外，不得駛出路面邊線，而按當時雖為夜晚時分、象神
    颱風來襲、風雨交加、照明不良，但路面為無缺陷、無障礙之二線直線柏油縣級
    道路，視距應尚良好，顯無不能注意之情形，詎竟疏未注意及此，無視於車輛行
    駛所存在之高度危險，仍於飲酒至醉後勉強駕車，暨未經注意距離柏油路旁約三
    十公分處有一甫被砍斷之木麻黃樹頭（高約六十公分，直徑約四十公分），即貿
    然駛出路面邊緣，致自用小貨車車前頭正面直接撞及該樹頭，致前保險桿嚴重凹
    陷而包覆樹頭、前擋風玻璃破裂，甲○○本身因而受有左肺挫傷合併四、五、六
    、七肋骨骨折、血氣胸及下氣腫、舌頭裂傷及前額裂傷等傷害，乘坐於駕駛座右
    側之關文忠則因而受有額部（8×9公分）、鼻部（3×3公分）、頦部（7×7公分
    ）、左顴骨部（7×6公分）、右鎖骨部（3×1公分）等處擦傷、右膝前部（1 ×
    0.3公分、0.5×0.5公分）擦傷各乙處、小腿前部（1×3公分）擦傷等傷害，末
    因頭部外傷併腦挫傷而於送醫途中不治死亡。
二、案經彰化縣警察局和美分局報驗由台灣彰化地方法院檢察署檢察官偵查起訴。
    理  由
一、右開事實，業據被告甲○○於本院審理時坦承不諱，並有道路交通事故調查報告
    表乙紙、現場及車損照片共二十七幀、彰化縣鹿港鎮百川醫院急診生化檢驗報告
    單一紙等在卷可資佐證，且被害人係因車禍致死亡，業經台灣彰化地方法院檢察
    署檢察官督同法醫相驗明確，有相驗屍體證明書、驗斷書及勘驗筆錄等在卷可憑
    ，是被害人之死亡，係由被告之行為所致，其間有相當因果關係，已極為明確。
二、按車輛行駛時，駕駛人應注意車前狀況，隨時採取必要之安全措施；又呼氣酒精
    濃度為每公升零點二五毫克以上者，不得駕車；且汽車在雙向二車道行駛時，除
    準備停車或臨時停車外，不得駛出路面邊緣，道路交通安全規則第九十四條第三
    項、第一百十四條第二款、第九十七條第四款分別定有明文。且依道路交通事故
    調查報告表所示，肇事當時該道路無缺陷、無障礙物，視距尚稱良好，顯無不能
    注意之情事，被告駕車應注意上開規定而疏未注意致肇車禍，其有過失甚為顯然
    。復查被告於肇事後受傷，經送百川醫院診治時所做之血液中所含酒精濃度測試
    ，其結果竟高達125mg／dl（換算呼吸中所含酒精濃度約為0．62MG／DL）以上，
    參照學者駱宜安所著刑事鑑識學第三九二頁所示，其已達平衡感受損、言詞不清
    、定向力及感覺障礙之地步，而法務部在八十八年五月十日邀請相關單位及學者
    專家共同研商亦認酒精吐氣含量達０、五五mg/l，或血液酒精濃度達０、一一﹪
    以上者，其肇事率為正常人之十倍，認已達「不能安全駕駛」之標準；本件被告
    甲○○換算呼氣中所含酒精濃度已超過每公升零點五五毫克，綜合以上說明及本
    案具體狀況，被告甲○○應已屬「不能安全駕駛」甚明。本案事證已臻明確，被
    告犯行堪予認定，應依法論科。
三、核被告所為，係犯刑法第一百八十五條之三服用酒類，不能安全駕駛動力交通工
    具而駕駛罪與第二百七十六條第一項之過失致人於死罪。又被告酒醉駕車，因而
    致人死亡，依法應負前揭過失致人於死罪之刑事責任，應依道路交通管理處罰條
    例第八十六條第一項規定加重其刑。又所犯上開二罪，犯意各別，行為互殊，應
    分論並罰。爰審酌被告之素行，犯罪之動機、智識程度、犯罪所生之危害、過失
    責任輕重、犯罪後之態度及業與被害人家屬達成和解等一切情狀，分別判處如主
    文所示之刑，並諭知易科罰金之折算標準及定其應執行之刑，以示懲儆。至被告
    於肇事後於偵查中，並未自承渠等對本件車禍有過失，故不符合自首要件，附此
    敘明。末查被告前未曾受有期徒刑以上刑之宣告，有台灣彰化地方法院檢察署刑
    案資料查註紀錄表可稽，經此教訓，當知謹慎而無再犯之虞，本院認本判決所宣
    告之刑，以暫不執行為宜，爰宣告緩刑三年，以勵自新。
據上論斷，應依刑事訴訟法第二百九十九條第一項前段，刑法第二百七十六條第一項
、第一百八十五條之三、第四十一條第一項、第五十一條第五款、第七十四條第一款
，道路交通管理處罰條例第八十六條第一項，罰金罰鍰提高標準條例第一條前段、第
二條，判決如主文。
本件經檢察官吳憲明到庭執行職務。
中      華      民      國      九  十     年      三     月     八     日
                                    臺灣彰化地方法院交通法庭
                                          法      官  康  弼  周
右正本證明與原本無異。
如不服本判決，應於判決送達後十日內向本院提出上訴狀（須附繕本）。
告訴人或被害人對於判決如有不服具備理由請求檢察官上訴者，其上訴期間之計算係
以檢察官收受判決正本之日期為準。
                                          法院書記官  田  慧  賢
中      華      民      國      九  十     年      三     月    十三    日
刑法第一百八十五條之三：
服用毒品、麻醉藥品、酒類或其他相類之物，不能安全駕駛動力交通工具而駕駛者，
處一年以下有期徒刑、拘役或三萬元以下罰金。
刑法第二百七十六條：
因過失致人於死者，處二年以下有期徒刑、拘役或二千元以下罰金。
從事業務之人，因業務上之過失犯前項之罪者，處五年以下有期徒刑或拘役，得併科
三千元以下罰金。
道路交通管理處罰條例第八十六條：
汽車駕駛人，無駕駛執照駕車、酒醉駕車、吸食毒品或迷幻藥駕車、行駛人行道或行
經行人穿越道不依規定讓行人優先通行，因而致人受傷或死亡，依法應負刑事責任者
，加重其刑至二分之一。
汽車駕駛人，在快車道依規定駕車行駛，因行人或慢車不依規定，擅自進入快車道，
而致人受傷或死亡，依法應負刑事責任者，減輕其刑。


司法院資訊處製作；財團法人民間司法改革基金會備份。
